【裁判字號】    98,金上,2
【裁判日期】    990309
【裁判案由】    損害賠償
【裁判全文】
臺灣高等法院民事裁定                   98年度金上字第2號
上  訴  人  宏遠證券股份有限公司
法定代理人  甲○○
訴訟代理人  陳宏模律師
上  訴  人  丙○○
            丁○○原名黃文傑.
被  上訴人  乙○○
訴訟代理人  池泰毅律師
            張志朋律師
上列當事人間請求損害賠償事件，因事實尚有欠明瞭之處，應命
再開言詞辯論，並指定於中華民國99年4月19日上午9時20分在本
院第12法庭續行準備程序，特此裁定。
中    華    民    國    99    年    3     月    9     日
                  民事第十四庭
                        審判長法  官  林金村
                              法  官  湯美玉
                              法  官  王麗莉
正本係照原本作成。
不得抗告。
中    華    民    國    99    年    3     月    9     日
                              書記官  余姿慧
臺灣高等法院民事判決             63年度上更(一)字第338號
上  訴  人  董萬龍  住台北市○○路○段四十三巷十六－一號
            洪清常  住台北市○○○路○段一五七巷廿三號
            周壽圖  住台北市○○路○段四十八巷九號
            康柳楠  住同上
上四人共同
訴訟代理人  欽彥律師
複  代理人  劉樹錚律師
上  訴  人  郭星如  住台北市○○路七十巷五－一號五樓
訴訟代理人  張孝悌律師
上  訴  人  陳月霞  住台北市○○路○段七二－六號
訴訟代理人  賀燧初律師
上  訴  人  力全工程有限公司
                    設宜蘭縣宜蘭市○○路七九號
法定代理人  雷平疆  住同上
上  訴  人  王承芳  住台北市○○街五十一號
被  上訴人  川良一  住台北市○○○路○段卅六－一號五樓
訴訟代理人  陳志雄律師
上當事人間分配異議事件，上訴人等對於中華民國六十二年九月
十二日台灣宜蘭地方法院六十二年訴字第二四０號第一審判決提
起上訴，經最高法院第一次發回更審，本院判決如上：
    主  文
原判決廢棄。
被上訴人在第一審之訴駁回。
第一、二兩審及發回前第三審訴訟費用由被上訴人負擔。
    事  實
上訴人等方面：
一、聲明：共同求為判決如主文。
二、事實上之陳述：除與第一審判決書記載相同者予以引用外，
    上訴人等分別陳述如上：(一)董萬龍、洪清常、周壽圖、康柳
    楠等補稱：久隆公司五十八年至六十年度帳冊，在李章和宜
    蘭地檢處收押，六十一年二月四日同時為檢察官查扣，上訴
    人等借與李章和交付久隆公司之借款均記明於帳冊，並非該
    公司於六十一年六月廿八被查封拍賣財產後增添之假債權，
    關於上訴人等之經濟環境及出借款項之原因經過，亦可證明
    上訴人等之債權均屬真實云云。(二)郭星如補稱：被上訴人以
    上訴人偽造債權涉嫌詐欺，提起告訴，業經台灣高等法院六
    十三年度上易字第一三一０號判決無罪確定。(三)陳月霞補稱
    ：上訴人取得執行名義，係在分配之前，被上訴人係在他人
    查封後聲明參與分配，上訴人就同一事由對被上訴人之債權
    提起分配異議之訴，業經最高法院六十四年度台上字第一一
    二三號判決駁回在案，依同一法理，被上訴人之訴，當無兩
    歧。(四)力全工程有限公司補稱：上訴人借與久隆公司之四百
    萬元(新台幣下同)均由永信會計事務所記入上訴人公司六十
    一年度賬簿，賬簿復經宜蘭縣稅捐稽征處驗證蓋章，逐頁編
    號，不可能變更增刪，況上訴人公司取得久隆公司本票經法
    院裁定後取得執行名義始參與分配云云。(五)王承芳補稱：上
    訴人債權一百萬元業經判決確定，久隆公司六十年度分錄賬
    簿登載於應付票據欄內云云。
三、證據：提出力全公司帳負影本、久隆公司保證書影本、以陳
    月霞為負責人之泰來興公司執照及陳月霞所有土地建物謄本
    等影本、久隆公司分錄賬簿及王承芳、郭星如所執本票等影
    本、宜蘭地方法院六十三年度訴字第三二七號民事判決，本
    院六十四年上字第二七九號民事判決，最高法院六十四年度
    台上字第一一二三號及六十四年度台上字第一五二一號民事
    判決，本院六十三年度上易字第一三一０號形事判決影本各
    乙件為證，並聲請訊問證人吳招治。
被上訴人方面：
一、聲明：求為判決駁回上訴。
二、事實上：陳述除與第一審判決書記載相同者予以引用外，並
    補稱：本件上訴人等之債權總額共達二千六百萬元之鉅，少
    者亦達一百萬元，多者竟達一千萬元，無人能確實證明其交
    易久隆公司之金錢來源，李章和生前亦不能證明其款項存於
    何處？顯係韓僑李章和串通上訴人等杜撰偽造者，被上訴人
    來台投資，久隆公司所需資金，均由被上訴人提供（見黃奕
    修在宜蘭地檢處之證詞），故視久隆公司本身投資事業，不
    計利息償還期限及債權憑證之？取，於李章和敘明公司請款
    用途時，即予墊款，與上訴人等不能類比云云，
三、證據：提出力全公司聲請參與分配狀影本、合作金庫本票存
    款影本、宜蘭地檢處筆錄、？帶，又宜蘭地檢處筆錄影本各
    乙件為證。
    理  由
一、本件被上訴人主張，被上訴人係訴外人久隆化工股份有限公
    司（簡稱久隆公司）之債權人，該公司前因欠被上訴人債款
    不還，經被上訴人取得執行名義後聲請宜蘭地方法院強制執
    行時（六十一年民執字第七四五號強制執行卷，上訴人等分
    別以其債權參與分配，但其債權額合計共達二千六百萬元之
    鉅，均係久隆公司董事長王鳳英、董事李章和於喪失董事資
    格後與上訴人等勾結簽發之本票債款，俱屬虛偽云云，據而
    求為命將上訴人等之債權自分配表剔除之判決，上訴人等則
    以其債權均屬真實為抗辯。
二、查債權人對分配表聲明異議，或依強制執行法第四十一條提
    起分配異議之訴，應以對分配表所列優先次序或其債權額受
    分配之比例分配金額之計算等有爭執者為限（參照修正強制
    執行法第三十九條），分配作成之後，對無執行名義債權之
    真正，已不能有所爭執，何況對有執行名義之債權，更不能
    再有異議，如主張其虛設債權，除另行提起確認其債權不存
    在之訴外，不能排斥該債權人按執行法院所作分配表受分配
    之權利（最高法院六十四年度台上字第一一二三號，及六十
    四年度台上字第一五二一號判決參照）。
三、上訴人等對久隆公司之債權，業已分別取得執行名義，此為
    被上訴人所不爭之事實（見本院六十四年九月十五日筆錄，
    並見最高法院卷附久隆公司之債權人清冊所列執行名義字號
    ），姑不論被上訴人前以上訴人等有偽造債權涉嫌詐欺提起
    告訴，業經本院以六十三年度上易字第一三一０號判決上訴
    人等無罪確定在案，縱對上訴人等債權之存在有此爭執揆諸
    前開說明，亦祇得另謀救濟，要非對分配表異議之訴，所能
    解決，從而原執行法院將上訴人等之債權列入分配表，被上
    訴人以其為假債權求為剔除，在法律上應認為無理由。
四、原判決未予詳究，遽依被上訴人之請求判命將上訴人等之債
    權月分配表剔除，既有未合，上訴人等求為廢棄，洵有理由
    ，兩造其餘攻擊防禦已無審述必要。
據上論結，本件上訴為有理由，爰依民事訴訟法第四百五十條、
第七十八條判決如主文。
中    華    民    國    64    年    10    月    13    日
              台灣高等法院民事第五庭
                        審判長推  事  鍾德
                              推  事  黃美娥
                              推  事   張紅淑
抄本係照原本作成。
中    華    民    國    99    年    4     月    30    日
                              書記官  余姿慧

司法院資訊處製作；財團法人民間司法改革基金會備份。
